# 请教陈版主“应收款项融资”的分类问题？

提问人：食髓知味 时间：2022-01-08 10:01:44
请教陈总。假设，企业一年内收到三种汇票： 1 、“6+9”银行承兑的汇票 100 万。 2 、非“6+9”银行承兑的汇票 100 万。 3 、商业承兑汇票 100 万。都负有追索权，企业分别将其中的 60 万贴现或背书转让，则出现 2 种情况： 1 、其中6+9部分的 60 万满足终止确认条件，企业将剩余 40 万进行了重分类为“应收款项融资”。 2 、非“6+9”银行承兑和商业承兑的 60 万元部分，因为不满足终止确认条件，因此未终止确认；此外，虽然管理层有出售的意图，但是此“出售”不能终止确认，不能作为会计意义上业务模式分类的“出售意图”，故客观事实表明的管理层意图仍为“持有以收取”，因此该票据仍应列报于“应收票据”，不重分类为“应收款项融资”。请教陈总这样考虑是否合适？如果按这个逻辑的话，非“6+9”银行承兑汇票、商业承兑汇票，在一般情况下，持有意图基本上都是“持有以收取”了。很少能够满足“持有以收取”+“出售”。

回答人：chenyiwei
这样的考虑基本合理。特别是对科创板IPO企业或上市公司，可列入“应收款项融资”的似乎只有信誉良好的大型国有或股份制银行开立的银行承兑汇票了。